【裁判字號】    97,交訴,93
【裁判日期】    971021
【裁判案由】    公共危險
【裁判全文】
臺灣臺南地方法院刑事判決              97年度交訴字第93號
公  訴  人  臺灣臺南地方法院檢察署檢察官
被      告  乙○○
上列被告因公共危險等案件，經檢察官提起公訴（97年度偵字第
6541號），被告於準備程序進行中為有罪之陳述，經本院合議庭
裁定由受命法官獨任進行簡式審判程序後，判決如下：
    主  文
乙○○因服用酒類，不能安全駕駛動力交通工具而駕駛，處拘役
伍拾日，如易科罰金，以新台幣壹仟元折算壹日；又因駕駛動力
交通工具肇事，致人傷而逃逸，處有期徒刑陸月，如易科罰金，
以新台幣壹仟元折算壹日；緩刑貳年。緩刑期內付保護管束，並
應依執行檢察官之命令，向指定之公益團體、地方自治團體或社
區，提供壹佰小時之義務勞務。
    事  實
一、乙○○於民國97年3月30日晚上7時許，在臺南市○區○○路
    路邊飲用啤酒後，明知其控制力及注意力均已達無法安全駕
    駛動力交通工具之程度，詎仍不顧大眾行車之公共安全，於
    同日晚上7時50分許，無照騎乘車牌號碼MWI-133號重型機車
    ，沿臺南縣永康市○○○路由西往東方向行駛，行至該路段
    位於中山高速公路南下交流道口時，其本應注意酒後不得駕
    車，及注意車前狀況，並隨時採取必要之安全措施，而依當
    時天候晴、夜間有照明設施、柏油路面乾燥無缺陷、無障礙
    物、視距良好，客觀上並無不能注意之情形，竟疏未注意及
    此，自後追撞同方向行駛在前，由甲○○所騎乘車牌號碼
    816-CBS號重型機車，致甲○○人、車倒地，因而受有腦震
    盪伴有暫時性意識喪失、膝挫傷、上肢挫傷等傷害（所涉過
    失傷害部分，已撤回告訴，另為不起訴之處分）。詎乙○○
    於肇事後，竟未上前查看甲○○之傷勢，且未採取任何救護
    措施或報警前來處理，即欲騎乘上開機車逃逸，在路人黃正
    良見狀將其機車鑰匙取走以避免其逃逸後，仍牽著上開機車
    行走約100公尺，嗣經路人邵華民記下車號報警處理，經警
    方於同日晚上8時55分許以呼氣酒精濃度測試器對乙○○進
    行呼氣酒精測試，測得其呼氣酒精濃度值達每公升0.46毫克
    ，始知上情。
二、案經甲○○訴請臺南縣警察局永康分局報請臺灣臺南地方法
    院檢察署檢察官偵查起訴。
    理  由
一、本件係經被告於準備程序期日為有罪之陳述，而經本院合議
    庭裁定由受命法官獨任以簡式審判程序加以審理，依據刑事
    訴訟法第273條之2規定排除嚴格證據調查；並依同法第310
    條之2之準用第454條之規定製作略式判決書，先予敘明。
二、本件有下列事證足資佐憑：
（一）被告於本院審理時之自白。
（二）被害人甲○○、目擊證人即黃正良及邵華民於警詢中之證
      詞。
（三）道路交通事故現場圖、道路交通事故調查報告表(一)、(二)、
      吐氣酒精濃度測試紙各1份。
（四）財團法人奇美醫院97年3月30日出具之診斷證明書1份。
（五）現場蒐證照片、車損照片共12張。
三、核被告所為，係犯刑法第185之3之服用酒類，不能安全駕駛
    動力交通工具而駕駛罪，及同法第185條之4之駕車肇事逃逸
    罪。被告所犯上開二罪，行為互殊，應分論併罰。
四、爰審酌被告無駕駛執照，又於飲酒後，已處於無法安全駕駛
    之狀況下，仍駕駛自小客車行駛於道路，漠視輕忽公眾交通
    之安全，對行車大眾及路人之生命、身體安全造成危害，復
    本應注意遵守道路交通安全規則之相關規定，以維護行車之
    安全，然竟疏於注意而肇生本件交通事故，且駕車肇事致被
    害人受傷後，竟未下車救護被害人甲○○即欲駕車逃離現場
    ，其惡性雖非輕微，惟念其尚知坦承犯行，並已與被害人甲
    ○○就民事賠償事宜達成和解，有和解書1份附卷可參（見
    臺灣臺南地方法院檢察署97年度核交字第2012號卷宗第6頁
    至第10頁），犯後態度堪認良好等一切情狀，分別量處如主
    文所示之刑，並諭知易科罰金之折算標準。另被告前雖因故
    意犯罪而受有期徒刑以上刑之宣告，但執行完畢後，5年以
    內未曾因故意犯罪受有期徒刑以上刑之宣告，有臺灣高等法
    院被告前案紀錄表1紙附卷可參，其因一時失慮，致罹刑典
    ，且其犯後均坦承全部犯行並深表悔意，經此偵查及審判教
    訓，應知警惕，信無再犯之虞，本院認對被告所宣告之刑，
    以暫不執行為適當，併諭知緩刑2年，以勵自新。但因被告
    竟無駕駛執照及酒後駕車，且肇事致人受傷後，竟未下車救
    護被害人即欲逃逸無蹤，顯係欠缺守法之正確觀念，為強化
    其法治概念，使其於緩刑期內能深知警惕，並使緩刑宣告不
    致輕易遭到撤銷，乃併依刑法第74條第2項第5款之規定，命
    被告應依執行檢察官之命令，向指定之公益團體、地方自治
    團體或社區，提供100小時之義務勞務，及依刑法第93條第1
    項第2款之規定，諭知緩刑期內付保護管束。
據上論斷，應依刑事訴訟法第273條之1第1項、第299條第1項前
段、第310條之2、第454條，刑法第185條之3、第185條之4、第
41條第1項、第74條第1項第2款、第2項第5款、第93條第1項第2
款，判決如主文。
本案經檢察官丙○○到庭執行職務。
中    華    民    國    97    年    10    月    21    日
                       交通法庭  法  官  陳淑勤
以上正本證明與原本無異
如不服本判決應於送達後十日內向本院提出上訴狀
                                 書記官  謝國欽
中    華    民    國    97    年    10    月    21    日
附錄法條：
刑法第185條之3：
服用毒品、麻醉藥品、酒類或其他相類之物，不能安全駕駛動力
交通工具而駕駛者，處一年以下有期徒刑、拘役或十五萬元以下
罰金。
刑法第185條之4：
駕駛動力交通工具肇事，致人死傷而逃逸者，處六月以上五年以
下有期徒刑。


司法院資訊處製作；財團法人民間司法改革基金會備份。
